臺灣基隆地方法院民事裁定  
110年度補字第369號
原      告  中國信託商業銀行股份有限公司


法定代理人  利明献  


被      告  郭重德  


            張紅    

上列當事人間請求確認抵押權不存在事件，本院裁定如下：
    主  文
本件訴訟標的之價額核定為新臺幣150萬元。
原告至遲應於上開核定訴訟標的價額之裁定確定後5日內向本院
補繳第一審裁判費新臺幣1萬4,740元，如逾期未為補繳，即駁回
其訴。
    理  由
壹、按「以一訴主張數項標的者，其價額合併計算之。但所主張
    之數項標的互相競合或應為選擇者，其訴訟標的價額，應依
    其中價額最高者定之。」民事訴訟法第77條之2第1項定有明
    定。
貳、查本件起訴聲明第1項請求確認被告郭重德、張紅就附表所
    示之不動產（下稱系爭土地），於民國81年3月11日所為設
    定最高限額抵押權新臺幣（下同）150萬元之債權不存在。
    該項聲明之確認利益為150萬元債權，是以該聲明之訴訟標
    的價額應為150萬元。而起訴第2項聲明為被告張紅應將系爭
    土地於81年3月11日向新北市汐止地政事務所，以81年汐地
    字第004728號收件字號所辦理之最高限額抵押權登記予以塗
    銷。此項聲明乃基於第1項聲明而請求塗銷，應為競合之關
    係，是依第77條之2第1項但書規定，應以其中價額最高者即
    150萬元計算之，爰核定本件訴訟標的之價額為150萬元。
参、末按「因財產權而起訴，其訴訟標的之金額或價額在新台幣
    十萬元以下部分，徵收一千元；逾十萬元至一百萬元部分，
    每萬元徵收一百元；逾一百萬元至一千萬元部分，每萬元徵
    收九十元；逾一千萬元至一億元部分，每萬元徵收八十元；
    逾一億元至十億元部分，每萬元徵收七十元；逾十億元部分
    ，每萬元徵收六十元；其畸零之數不滿萬元者，以萬元計。
    」民事訴訟法第77條之13定有明文。又依「臺灣高等法院民
    事訴訟、非訟事件、強制執行費用提高徵收數額標準」規定
    ，訴訟標的之金額或價額逾十萬元部分，加徵原定數額十分
    之一。本件訴訟標的之價額為150萬元，應徵第一審裁判費1
    萬5,850元，扣除原告前已繳納之裁判費1,110元，尚應補繳
    1萬4,740元。
肆、當事人對於本院核定訴訟標的價額之裁定，得於10日內抗告
    。故原告至遲應於本院上開核定訴訟標的價額之裁定確定後
    5日內向本院補繳第一審裁判1萬4,740元。如逾期未補繳，
    即以裁定駁回其訴。
伍、依民事訴訟法第77條之1、第249條第1 項但書規定，裁定如
    主文。　　
中　　華　　民　　國　　110 　年　　6 　　月　　28　　日
                     
　　　　　　　　　 民事庭法　官  王翠芬
　　　　　　　　　
一、如不服本裁定主文第1項，得於本裁定送達後10日向本院提
    出抗告狀，並繳納抗告裁判費新臺幣1000元。
二、對本裁定主文第2項，不得抗告。　　　
中　　華　　民　　國　　110 　年　　6 　　月　　28　　日
                         書記官  陳怡君　　
　　

附表：
編號 土地坐落     面積 (平方公尺) 設定權利範圍  縣市 鄉鎮市區 段 小段 地號   1 新北市 萬里區 頂萬里加頭段 崁腳小段 0000-0000 179 1分之1